【裁判字號】    90,交易,20
【裁判日期】    900222
【裁判案由】    過失傷害
【裁判全文】
臺灣臺南地方法院刑事判決                            九十年度交易字第二號
    公  訴  人  臺灣台南地方法院檢察署檢察官
    被      告  甲○○
右列被告因過失傷害案件，經檢察官提起公訴（八十九年度營偵字第一三三０號），
本院判決如左：
    主  文
甲○○因過失傷害人，處有期徒刑伍月，如易科罰金，以參佰元折算壹日。
    事  實
一、甲○○明知並未考取駕駛執照不得駕駛汽車，卻於民國八十九年六月二十三日下
    午六時五十分許，駕駛已報廢之自用小貨車，沿台南縣東山鄉科里村往東中村方
    向由西向東行駛，途經北馬路段一處無號誌交岔路口時，應注意能注意，車輛行
    至無號誌之交岔路口，支線道車應暫停讓幹線道車先行，按其情節又非不能注意
    ，竟疏未注意未暫停讓幹線道車先行，即冒然行駛，適乙○○○之夫簡清村駕駛
    TXN｜六一二號機車路由南向北駛至該處，亦疏未注意車前狀況，致兩車閃煞不
    及發生擦撞，使被附載之乙○○○受有右橈尺骨骨折，簡清村則受有頭部外傷、
    顱骨骨折、爐內出血、右側肩胛股骨折、左側肋骨骨折、左肺挫傷之傷害。
二、案經乙○○○訴由台南縣警察局白河分局報請台灣台南地方法院檢察署檢察官偵
    查起訴。
    理  由
一、訊據被告甲○○於右揭時地駕車肇事之事實供承不諱，核與告訴人乙○○○指
    述之情節相符，並有道路交通事故調查報告表︵一︶、︵二︶、診斷證明書各乙
    紙在卷可資佐證。雖被告辯稱當時伊之車已過一半云云，惟查：按車輛行經無號
    誌之交岔路口，支線道車應暫停讓幹線道車先行，道路交通安全規則第一百零二
    條第一項第二款前段定有明文，被告於右揭時地駕駛車輛，應注意能注意而不注
    意上開規定，以致肇事，被告之行為自有過失，況本件經台灣省台南區車輛行車
    事故鑑定委員會鑑定結果，亦採相同見解，有卷附該委員會八十九年十二月一日
    南鑑字第八九一三七八號函可稽，益證被告有過失。雖告訴人之夫簡清村於本件
    車禍之發生亦有疏失，但既由於被告之過失併合而為危害發生之原因，被告之刑
    責，當不能因此相抵而解免，僅可供量刑之斟酌而已。被告過失行為與被害人之
    傷害間復具有相當因果關係，事證明確，被告犯行堪以認定。
二、核被告因過失致告訴人受有傷害，所為係犯刑法第二百八十四條第一項前段之過
    失傷害罪，被告一個過失犯行致告訴人夫妻同受傷害（乙○○○併行告訴），為
    想像競合犯，應從一重論以一個過失傷害罪。爰審酌被告過失之程度、犯罪所生
    之危害及犯罪後之態度等一切情狀，處如主文所示之刑，併諭知易服勞役之折算
    標準，以資懲儆。
據上論斷，應依刑事訴訟法第二百九十九條第一項前段、刑法第二百八十四條第一項
前段、第四十條第一項前段、第五十五條前段，罰金罰鍰提高標準條例第一條前段、
第二條判決如主文。
本案經檢察官林逸梅到庭執行職務。
中      華      民      國      九十    年      二      月  二  十  二 日
                              臺灣臺南地方法院交通法庭
                                      法  官
右正本證明與原本無異
如不服本判決應於送達後十日內向本院提出上訴狀
                                      書記官
中      華      民      國      九十      年      二      月      十    日
附錄本案論罪科刑法條全文：
刑法第二百八十四條第一項前段條文。


司法院資訊處製作；財團法人民間司法改革基金會備份。
